臺灣士林地方法院小額民事判決
111年度士小字第538號
原      告  新光產物保險股份有限公司

法定代理人  吳昕紘  
訴訟代理人  袁子謙  
被      告  王政東  
訴訟代理人  呂政彥  
上列當事人間侵權行為損害賠償事件，於中華民國111年3月22日
言詞辯論終結，本院判決如下：
    主  文
被告應給付原告新臺幣壹萬壹仟貳佰肆拾肆元，及自民國一百一
十一年二月十九日起至清償日止，按年息百分之五計算之利息。
原告其餘之訴駁回。
訴訟費用新臺幣壹仟元，其中新臺幣伍佰零參元被告負擔，餘由
原告負擔。
本判決原告勝訴部分得假執行。
    事實及理由要領
一、原告起訴主張：被告於民國110年7 月6 日11時30分許，駕
    駛車牌號碼：000-0000 號自用小客車（下稱A車），於行經
    臺北市○○區○○路0段00號處時，因涉有倒車不慎之過失未，
    致撞擊原告所承保訴外人淳康國際有限公司（下稱淳康公司
    ）所有，由劉彥廷駕駛之車牌號碼：000-0000號自用小客車
    （下稱B車），造成B 車受有損害。經送廠維修後，計支出
    修復費用共新臺幣（下同）22,357元（其中工資費用：1,57
    5 元、塗裝費用：7,575元及零件費用：13,207元），原告
    已全部依保險契約賠付予淳康公司，依保險法第53條規定，
    原告自得代位求償。為此，爰依保險法第53條、民法第184 
    條第1 項前段、第191 條之2之規定，聲明請求被告應給付2
    2,357元，及自起訴狀繕本送達翌日起至清償日止，按年息5
     ％計算之利息等語。
二、被告則以：依警方資料道路交通事故現場圖所示，原告保車
    駕駛當時也有變換行向，才導致本件交通事故發生，所以伊
    認為B車駕駛也有過失，應負30％過失責任，伊僅須負70％過
    失責任等語，資為抗辯；並聲明求為駁回原告之訴。
三、經查，原告主張被告於上開時、地駕駛A 車與劉彥廷駕駛之
    B車發生本件交通事故，造成B 車受有損害等情，業據提出
    道路交通事故當事人登記聯單、道路交通事故現場圖、統一
    發票、行車執照、駕駛執照、估價單及車損照片等件為證，
　　且經本院依職權向臺北市政府警察局交通警察大隊函調道路
    交通事故現場圖、A3類道路交通事故調查紀錄表、道路交通
    事故當事人登記聯單及現場照片等件核閱無訛，被告固不否
    認有過失，惟仍辯以原告保車駕駛亦與有過失云云。然觀諸
    卷附道路交通事故現場圖現場處理摘要：「A車ATK-8583沿
    北投路2段北往南倒車時左後車尾與B車ATH-6352沿北投路2
    段南往北直行時右前車頭碰撞。」（見本院卷第20頁)，未
    見B車有如被告所辯於本件交通事故發生當時有變換行向之
    情。被告雖抗辯道路交通事故現場圖上所繪B車行向並非水
    平，因認B車有變換行向等語，惟依卷附現場照片編號1、6
    （B車車號000-0000行向；見本院卷第26、28頁）顯示：B車
    於本件交通事故發生當時，該處之北投路2段右側之停車格
    均停滿其他車輛，而B車駕駛係沿北投路2段45號處之路面交
    通標線指示標線右彎之車道方向行駛，而遭停放於該處路旁
    之A車於倒車起駛時撞擊而肇事，顯見B車駕駛於本件交通事
    故發生當時係行駛於北投路2段45號外側即將向右轉彎之車
    道，無變換行向之情。被告所辯，與上開事證不符，為不可
    採。
四、按因故意或過失，不法侵害他人之權利者，負損害賠償責任
    ，民法第184 條第1 項前段定有明文。又依民法第196 條規
    定，不法毀損他人之物者，被害人得請求其物因毀損所減少
    之價額，而所謂賠償物被毀損所減少之價額，得以修復費用
    為估定標準，但以必要者為限（最高法院77年度第9 次民事
    庭會議決議參照）。是本件原告因被告駕駛A 車之過失行為
    致B 車受損，以修理費作為減少價額之依據，請求被告賠償
    ，自為法所許。據原告所提估價單，B 車之修復費用為22,3
    57元（其中工資費用：1,575 元、塗裝費用：7,575元及零
    件費用：13,207元）。然而以新零件更換舊零件之零件折舊
    部分非屬必要費用，應予扣除。查B 車係於106 年7月15日
    出廠使用（行照上未寫明出廠日，依法推定為該月15日），
    有行照影本附卷可稽，依行政院所頒固定資產耐用年數表及
    固定資產折舊率表規定，小客車耐用年數為5 年，依定率遞
    減法每年應折舊一千分之三百六十九，參酌「營利事業所得
    稅查核準則」第95條第6 項規定「固定資產提列折舊採用平
    均法或定率遞減法者，以1 年為計算單位，其使用期間未滿
    1 年者，按實際使用之月數相當於全年之比例計算之，不滿
    1 月者，以1 月計」。據此，則至發生本件交通事故之日即
    110年7 月6 日為止，B 車已實際使用4 年 ，故原告就更換
    零件部分，所得請求被告賠償之範圍，扣除如附表計算書所
    示之折舊值後，應以2,094 元為限，加上其餘非屬零件之工
    資費用1,575 元、塗裝費用7,575元，共計11,244元。逾此
    部分之請求，為無理由，應予駁回。
五、從而，原告依保險代位及民法侵權行為法律關係，請求被告
    賠償原告11,244元，及自起訴狀繕本送達翌日（即111 年2
    月19日）起至清償日止，按年息百分之5 計算之利息，為有
    理由，應予准許，逾此部分之請求，為無理由，應予駁回。
六、本件原告勝訴部分係小額程序為被告敗訴之判決，依民事訴
    訟法第436條之20規定，應依職權宣告假執行，並依職權確
    定訴訟費用額為1,000 元（第一審裁判費），其中503 元應
    由被告負擔，餘由原告負擔。 
中　　華　　民　　國　　111 　年　　3 　　月　　31　　日
                  士林簡易庭  法  官  張明儀
以上為正本係照原本作成。
如不服本判決，應於送達後20日內，向本院提出上訴狀並應記載
上訴理由，表明關於原判決所違背之法令及其具體內容與依訴訟
資料可認為原判決有違背法令之具體事實，如於本判決宣示後送
達前提起上訴者，應於判決送達後20日內補提上訴理由書（須附
繕本）。
中　　華　　民　　國　　111 　年　　3 　　月　　31　　日
                              書記官  劉彥婷　　
附表
-----
折舊時間           金額
第1年折舊值        13,207×0.369=4,873
第1年折舊後價值    13,207-4,873=8,334
第2年折舊值        8,334×0.369=3,075
第2年折舊後價值    8,334-3,075=5,259
第3年折舊值        5,259×0.369=1,941
第3年折舊後價值    5,259-1,941=3,318
第4年折舊值        3,318×0.369=1,224
第4年折舊後價值    3,318-1,224=2,094